臺灣高等法院臺中分院刑事判決　　　　94年度上易字第1350號
上　訴　人
即　被　告　己○○
選任辯護人　陳居亮律師
上列上訴人因竊盜案件，不服臺灣臺中地方法院94年度易字第72
9號中華民國94年8月26日第一審判決（起訴案號：臺灣臺中地方
法院檢察署93年度偵字第19393號） ，提起上訴，本院判決如下
：
    主 　 文
原判決關於己○○部分，撤銷。
己○○共同連續攜帶兇器竊盜，處有期徒刑捌月。
扣案之鋼絲剪壹支，沒收。
    犯罪事實
一、己○○與游麗春 （經原審判處有期徒刑捌月，緩刑3年，於
    緩刑期內，付保護管束確定）基於共同意圖為自己不法所有
    之概括犯意，於民國（下同）93年11月3日淩晨3時40分許，
    由己○○駕駛游麗春所有之車牌號碼OB－2753號自用小客貨
    車載游麗春自臺中縣大里市○○路660 號出發，沿臺中縣大
    里市○○路、臺中市○○路到達國光路與興大路口中興大學
    女生宿舍圍牆邊，將車牌號碼OB－2753號自用小客貨車停放
    後，於如附表編號三、四、五所示之時間，先由游麗春負責
    持其所有上開客觀上可充作兇器使用之鋼絲剪一支，先後分
    別破壞附表三、四、五所示之被害人廖云禎所有以鋼絲圈鎖
    住之掛有「中興大學女宿舍停車證0478號」之自行車一部、
    丁○○所有已上鎖且掛有「中興大學女宿舍停車證0481號」
    之自行車一部、甲○○所有已上鎖之自行車一部，己○○則
    負責在旁把風，得手後，再由己○○將其中 2部自行車牽至
    上開自用小客貨車旁，另 1部自行車則由游麗春負責將之騎
    乘至上開自用小客貨車旁，共同連續竊取上開自行車。嗣於
    93年11月3日凌晨4時52分許，己○○與游麗春竊得上開 3部
    自行車後，正欲離去之際，旋為埋伏、監控其等之員警宋賢
    順、朱世良、邱健忠及陳宏政等 4人在臺中市○區○○路與
    忠明路交岔路口附近之國立中興大學側門旁，當場逮捕，並
    扣得游麗春所有供其與己○○共同犯罪所用之鋼絲剪1支。
二、案經臺中市警察局第三分局報請臺灣臺中地方法院檢察署檢
    察官偵查起訴。
    理    由
一、訊據上訴人即被告（以下簡稱被告）己○○華固不否認：曾
    於上揭時地，應游麗春之要求，自國立中興大學校園內，騎
    乘上開 2部自行車，至停放在該校校園外道路旁之游麗春所
    有車牌號碼OB－2753號自用小客車旁，再將該等自行車置放
    入該自用小客貨車內。嗣為警於上揭時地，查獲伊與被告游
    麗春，並扣得被告游麗春所有上開鋼絲剪 1支之事實不諱，
    但矢口否認有何攜帶兇器竊盜之犯行，辯稱：伊當日清晨係
    去運動，巧遇伊友人即被告游麗春，在誤以為上開自行車係
    游麗春兒女所有之情狀下，始應游麗春之託，自國立中興大
    學校園內，騎乘上開2部自行車，至停放在該校校園外之 OB
    －2753號自用小客車（廂型車）旁，再將該等自行車置放入
    該自用小客車內云云。惟查：
１、如附表所示三、四、五之被害人廖云禎、丁○○、甲○○曾
    分別於上開時地，分別失竊上開以鋼絲圈鎖住之掛有「中興
    大學女宿舍停車證0478號」及已上鎖且掛有「中興大學女宿
    舍停車證0481號」自行車一部以及已上鎖之自行車各一部，
    嗣為警尋獲，並已分別經警發還予廖云禎、丁○○、甲○○
    之事實，業據被害人廖云禎、甲○○等於警詢時，被害人丁○○於警詢、原審準備程序時，分別指訴（經當事人同意具
    有證據能力，參原審卷第53頁）綦詳，並有搜索扣押筆錄 1
    紙，照片12幀，及贓物認領保管單 3紙分附於偵查卷第14頁
    至第22頁，第27頁至第31頁、第82頁至第84頁可稽。被告己○○與游麗春於93年11月3日凌晨3時40分許，一同搭乘車牌
    號碼OB－2753號自用小客車（廂型車），至國立中興大學女
    生宿舍圍牆邊停放，由游麗春持鋼絲剪，一同進入國立中興
    大學校園內。隨由游麗春負責持鋼絲剪將如附表所示三、四
    、五之 3部自行車之車鎖一一剪斷，由被告己○○在旁負責
    把風，得手後，再由被告己○○將其中 2部自行車牽至上開
    自用小客貨車旁，另 1部自行車則由游麗春負責將之騎乘至
    上開自用小客貨車旁，再分別將之置放至該自用小客貨車內
    ，以此分工方式，共同連續竊取如附表所示三、四、五所示
    3部自行車。嗣於 93年11月3日凌晨4時52分許，其等竊得上
    開 3部自行車後，正欲離去之際，旋為埋伏、監控被告己○○與游麗春之證人即員警宋賢順、朱世良、邱健忠及陳宏政
    等 4人在臺中市○區○○路與忠明路交岔路口附近之國立中
    興大學側門旁，當場逮捕，並扣得游麗春所有供其與被告己○○共同犯罪所用之鋼絲剪 1支等情，除據游麗華於警詢時
    供承不諱（參原審卷第175頁至第194頁之游麗春警詢錄音帶
    勘驗筆錄）外，並據證人即員警宋賢順、朱世良、邱健忠及
    陳宏政等4人於原審審理時結證 （參原審卷第101頁至第117
    頁）無訛，互核亦相符，且按被告以外之人於檢察事務官、
    司法警察官或司法警察調查中所為之陳述，與審判中不符時
    ，其先前之陳述具有較可信之特別情況，且為證明犯罪事實
    存否所必要者，得為證據，刑事訴訟法第159條之2定有明文
    ，按游麗春於警詢關於被告己○○是否把風一節，固與原審
    所證不符，惟游麗春於原審審理時對其於警詢所述部分證稱
    ：「警察問我：『你們以這種方式是共同作案幾次？』我是
    一個人偷而已，其餘部分我沒有意見」等語（詳見原審卷第
    195頁） ，對於游麗春於警詢所供並無何非任意性，且員警
    宋賢順、朱世良、邱健忠及陳宏政等證人所述，不僅與游麗
    春警詢所述相符，亦核與Ｖ８蒐證錄影帶（後轉錄成ＤＶＤ
    1片） 及附於偵查卷第32頁至第36頁之翻拍自Ｖ８蒐證錄影
    帶之照片10幀所示情節（參原審卷第209頁至第212頁之ＤＶ
    Ｄ勘驗筆錄）相符，本院認游麗春警詢之陳述具有較可信之
    特別情況，且為證明犯罪事實存否所必要，況本件復有鋼絲
    剪一支扣案可資佐證。基上等情，在在足認被告己○○上開
    所辯，核屬卸責之詞，洵無可採。
２、雖被告另舉證證人李日立證明其當日確係向李日立購買檳榔
    ，而有不在場證明，惟證人李日立於本院審理行交互詰時固
    證稱被告己○○平日確有向其購買檳榔，惟對於案發當天被
    告己○○是否有向其購買檳榔，卻證稱：「當天我無法確定
    」等語（詳見本院審理卷第62頁），本件顯無執此證人李日
    立無法確定之證詞而為有利於被告己○○之認定。又經本院
    隔離訊問被告己○○與游麗春之結果，被告己○○供稱93年
    11月3日遇到游麗春之時間為「3點多」（見本院卷第67頁）
    、游麗春證稱：「4點至4點10分左右」（見本院卷第65頁）
    ；而就93年11月3日2人相遇的地點以及被告己○○當時正在
    做何事？被告己○○供稱為「坐在涼亭上休息」（見本院卷
    第67頁）、游麗春證稱：「興大路的綠園道上‧‧‧走來走
    去」（見本院卷第65頁、第67頁），而對游麗春證稱：「我
    是靠近中興大學的女生宿舍那邊過馬路的」（見本院審理卷
    第69頁）一節，被告己○○卻供稱：「那邊並沒有路可以過
    」（見本院審理卷第69頁） ，2人所述完全不一，是游麗春
    嗣於本院所證與被告己○○於93年11月3日4點左右在興大綠
    園道相巧遇云云，顯非可採。又游麗春於本院雖另證稱ＤＶ
    Ｄ光碟內「7：57」之女子並非伊本人，惟原審於 94年8月2
    日勘驗ＤＶＤ光碟內容關於ＤＶＤ光碟內 「7：57」畫面記
    載：「看到一名女子『深色上衣，上衣中間有一淺色圖形，
    淺色衣領、淺色長褲、深色鞋子』」與偵查卷第27頁、第28
    頁照片所示查獲時游麗春之穿著相符，且游麗春對於原審上
    開勘驗結果，當庭表示：「沒有意見」 （詳見原審卷第211
    頁、第212頁），游麗春空言否認ＤＶＤ光碟內「7：57」畫
    面記載之女子非伊本人尚亦非可採。
３、綜上所述，本件事證明確，被告己○○犯行堪以認定，應予
    依法論科。
二、核被告己○○所為，係犯刑法第321條第1項第3 款攜帶兇器
    竊盜罪。被告己○○與游麗春 2人間就連續竊盜附表三、四
    、五所示之犯行部分，具有犯意之聯絡及行為之分擔，均為
    共同正犯。被告己○○所為先後竊取 3部自行車之犯行，時
    間緊接，觸犯構成要件相同之罪，顯係基於概括之犯意為之
    ，為連續犯，應依刑法第56條規定，論以連續竊盜一罪，並
    依法加重其刑。原審判決認被告罪證明確予以論罪科刑，固
    非無見，惟查：、原審判決書理由欄一第5行、第6行、第
    10行， 3次將被告己○○，誤載為「游金華」，顯有未洽。
    、原審判決認依偵查卷第29頁、第30頁照片所示之被告等
    所竊取之上開3部自行車 （照片編號一至三），均屬成人使
    用之自行車。游麗春之小孩，顯無法騎乘，惟依本院卷附第
    56頁照片所示，游麗春之小孩明顯可以騎乘扣案之同型自行
    車，原審判決上開認定，難認有據，亦有未洽。、本件游
    麗春竊取之自行車較之被告己○○多，且係提供交通工具並
    持鋼絲剪行竊者，其犯罪情節較之被告己○○重大，雖被告
    己○○否認犯行，惟審酌被告己○○行竊所得以及共同犯行
    之分擔，原審處以有期徒刑 9月，較諸原審量處游麗春有期
    徒刑 8月，尚嫌過重，復有不當。被告己○○上訴否認竊盜
    犯行，主張原審判決不當，雖無理由，惟原審判決既有上開
    可議之處，自應由本院將原審判決予以撤銷改判。爰審酌被
    告己○○自始至終均否認犯行，態度不佳等，及其行竊之自
    行車數量，暨已經判決確定且較之被告己○○竊取更多自行
    車之游麗春僅經原審量處之刑度為有期徒刑 8月等一切情狀
    ，量處被告己○○有期徒刑8月，扣案之鋼絲剪1支，係屬共
    同被告游麗春所有，供與被告己○○共同犯本罪所用之物，
    應依刑法第38條第1項第2款規定，予以宣告沒收。
三、公訴意旨另略以：被告己○○除有經論罪科刑之上開犯行（
    即如犯罪事實欄所示部分）外，另涉有與游麗春共同於如附
    表編號一、二所示之時間，在如附表編號一、二所示之地點
    ，持游麗春持其所有客觀上可充作兇器使用之鋼絲剪一支，
    破壞自行車之車鎖後，再共同連續竊取如附表編號一、二所
    示之被害人分別所有之自行車各一部。因認被告己○○此部
    分犯行亦涉犯刑法第321條第1項第3 款攜帶兇器竊盜罪嫌。
    惟查：按犯罪事實應依證據認定之，無證據不得認定其犯罪
    事實。又不能證明被告犯罪者，應諭知無罪之判決，刑事訴
    訟法第154條第2項、第301條第1項定有明文。訊據被告己○○堅詞否認涉有公訴人所指上開犯行，辯稱：游麗春竊取該
    2 部自行車部分，伊完全不知情等語。按同案被告游麗春於
    偵查及原審準備程序、審理時之供述亦均證稱己○○未與其
    共同於如附表編號一、二所示之時間，在如附表編號一、二
    所示之地點，連續竊取如附表編號一、二所示之被害人分別
    所有之自行車且同案被告游麗春竊取如附表編號一、二所示
    之自行車，係因被告等共犯如附表編號三、四、五所示之犯
    行，而為警於上揭時地，當場逮捕後，經警在同案被告游麗
    春臺中縣大里市○○路660號居所，查獲該2部自行車，始循
    線查知。同案被告游麗春於警詢時，固有坦承：就如附表編
    號三、四、五所示之犯行部分，被告己○○亦有參與之事實
    。然依卷內之上述事證，並無法佐證同案被告游麗春於警詢
    時之該部分不利於被告己○○之供述，確與事實相符。準此
    ，自難徒以上開同案被告游麗春所為之該唯一供述，即率認
    被告己○○確有公訴人所指之上開犯行。惟被告己○○所涉
    犯之本部分犯行果若成立，則與被告前揭經論罪科刑之連續
    攜帶兇器竊盜犯行部分具有連續犯之裁判上一罪關係，爰不
    另為無罪之諭知，附予敘明。
據上論斷，應依刑事訴訟法369條第1項前段、第364條、第299條
第1項前段，刑法第28條、第56條、第321條第1項第3款、第38條
第1項第2款，判決如主文。
本案經檢察官戊○○到庭執行職務。
中　　華　　民　　國　　94　　年　　12　　月　　8 　　日
              刑事第三庭  審判長法　官　王　增　瑜
                                法　官　陳　欣　安
                                法　官　胡　忠　文
上列正本證明與原本無異。
不得上訴。
                                書記官　陳　麗　玉
中　　華　　民　　國　　94　　年　　12　　月　　9 　　日
附錄論罪科刑法條：
刑法第321條第1項第3款：
犯竊盜罪而有左列情形之一者，處6月以上、5年以下有期徒刑：
三　攜帶兇器而犯之者。
附表：
┌──┬────────────┬─────────┬───┐
│編號│　時　　　　間（民國）  │地　        　　點│被害人│
├──┼────────────┼─────────┼───┤
│一  │93年11月1日凌晨4時許    │國立中興大學校園內│丙○○│
├──┼────────────┼─────────┼───┤
│二  │同上                    │同上              │乙○○│
├──┼────────────┼─────────┼───┤
│三  │93年11月3日淩晨3時45分許│同上              │廖云禎│
├──┼────────────┼─────────┼───┤
│四  │同上                    │同上              │丁○○│
├──┼────────────┼─────────┼───┤
│五  │同上                    │同上              │甲○○│
└──┴────────────┴─────────┴───┘
                                               　　 Ｒ
